臺灣桃園地方法院民事裁定　　　　　　　96年度聲字第1241號
聲　請　人　甲○○
代　理　人　陳政律師
相　對　人　聯蓬食品股份有限公司
上列聲請人聲請選任臨時管理人事件，本院裁定如下：
  主  文
聲請駁回。
聲請程序費用由聲請人負擔。
  理  由
一、本件聲請意旨略以：選任臨時管理人之主要目的為避免公司
    有受損害之虞時，始有選任之必要，苟若公司業已停業甚久
    ，且公司之資產業已遭處分而無其餘之資產，或僅因為國家
    財稅機關為追討稅款，為求對公司法定代理人之合法送達，
    而要求法院選任臨時管理人，自不在准許之列。茲聯蓬食品
    股份有限公司（下稱聯蓬公司）自民國87年間發生財務風暴
    ，迄今已有9 年，公司所有之資產業經債權銀行悉數處分，
    原董事長林庭盛不僅遭破產宣告，更與其妻走避國外，而續
    任之法定代理人林在僅為代罪之董事長，該公司於87年9 月
    起即未有若何營業之行為，且財政部臺灣省北區國稅局桃園
    縣分局（下稱北區國稅局桃園分局）聲請本件主要目的在「
    使其所欠稅款合法送達」，並非公司法第208 條之1 所稱「
    致公司有受損害之虞」之狀況，鈞院96年度抗字第38號選任
    臨時管理人事件並未詳細斟酌法條意旨及立法理由，且未本
    諸司法機關獨立判斷事實及允實適用法律之超然立場，僅以
    北區國稅局桃園分局片面請求，且未通知聲請人表示意見，
    即予輕率選任，實有未妥，由於該裁定不得提起抗告，致歸
    於確定。又聲請人前雖列名聯蓬公司之監察人，惟業於87年
    10月辭去監察人乙職，鈞院96年度抗字第38號裁定以聲請人
    為聯蓬公司監察人，應瞭解該公司之業務財務狀況，堪認其
    足以勝任聯蓬公司臨時管理人乙職，並符合該公司利益云云
    ，與事實有間。況聲請人僅持股1.76％，該公司尚有數名實
    際參與經營之高級經理人之股東，為求公司權義之均衡，自
    應以持股較多之股東作為選任公司臨時管理人之最佳考量，
    鈞院上開裁定卻未斟酌、調查持股比重，率爾選任，自有不
    妥。再者，聲請人現罹患惡性淋巴瘤之重大傷病，自身身體
    健康堪慮，已無餘力擔任聯蓬公司之臨時管理人。綜上，均
    無由聲請人擔任聯蓬公司之臨時管理人之理，該裁定所為之
    法律適用明顯違背法令，且無判決確定之效力。並聲請：(1)
    、鈞院96年度抗字第38號選任甲○○為聯蓬食品股份有限公
    司臨時管理人之裁定應予廢棄。(2)、祈請鈞院就附件所示「
    聯蓬食品股份有限公司持股超過百分之五之股東名冊」中，
    另行酌定公司之臨時管理人等語。
二、按「抗告法院之裁定，以抗告不合法而駁回者，不得再為抗
    告。但得向原法院提出異議。前項異議，準用民事訴訟法第
    484 條第2 項及第3 項之規定。除前2 項之情形外，對於抗
    告法院之裁定再為抗告，僅得以其適用法規顯有錯誤為理由
    ，並經原法院之許可者為限。前項許可，以原裁定所涉及之
    法律見解具有原則上重要性者為限」、「抗告及再抗告，除
    本法另有規定外，準用民事訴訟法關於抗告程序之規定。」
    非訟事件法第45、46條分別規定甚明。又按提起抗告，除別
    有規定外，應於裁定送達後十日之不變期間內為之，民事訴
    訟法第487 條第1 項定有明文。而裁定得否抗告，為法定事
    項，非法院所得變更，尤非法院書記官所得決定，故法院書
    記官就得抗告之裁定，於送達當事人之裁定正本內未為「得
    抗告」之記載，並不影響抗告不變期間之進行，縱法院書記
    官嗣後為更正之處分，並再為送達，亦同。最高法院88年度
    台聲字第124 號裁判意旨參照。
三、本件原係北區國稅局桃園分局以第三人聯蓬公司之負責人林
    永於91年9 月18日死亡，致聯蓬公司之董事會無法召開行使
    職權，為使該公司所積欠之稅款合法送達，聲請本院依據非
    訟事件法第64條選任聯蓬公司之臨時管理人，惟本院96年度
    聲字第194 號以難認聯蓬公司有公司法第208 條之1 所謂董
    事會不為或不能行使職權致公司受有損害之虞之情狀而有依
    據公司法第208 條之1 之規定選任臨時管理人之必要為由，
    裁定駁回其聲請。嗣經北區國稅局桃園分局提起抗告後，本
    院以96年度抗字第38號裁定將原裁定廢棄，並選任聲請人甲
    ○○為聯蓬公司之臨時管理人。經查本院96年度抗字第38號
    裁定正本最後雖附記有「不得抗告」等文字，然依上開規定
    及判決意旨，聲請人依法本得對本院96年度抗字第38號裁定
    再為抗告，且該「不得抗告」之記載並不影響抗告不變期間
    之進行，而聲請人亦自承未對該裁定再為抗告，是本院上開
    裁定業已確定，除有聲請再審之事由外，聲請人自不得再對
    上開裁定任加指摘並請求本院廢棄之，況依其所陳聲請意旨
    大都為對原抗告法院處理本件臨時管理人之選任有不當或錯
    誤，並無涉及之法律見解具有原則上之重要性可言，縱其以
    此為由再行抗告，當不能准許。再者，聯蓬公司現尚未向本
    院陳報清算，有本院民事記錄科查詢表在卷可稽，而上開裁
    定既已衡酌相當事由選任聲請人為聯蓬公司之臨時管理人並
    經確定在案，是聲請人請求本院廢棄上開裁定外並再另行酌
    定臨時管理人之人選，亦屬無由。從而，本件聲請，於法不
    合，應予駁回。
四、據上論結，本件聲請為無理由，依非訟事件法第36條，裁定
    如主文。
中　　華　　民　　國　　96　　年　　8 　　月　　28　　日
                  民事第三庭    法　官　陳清怡
以上正本係照原本作成
如對本裁定抗告須於裁定送達後10日內向本院提出抗告狀，並應
繳納抗告費新台幣1,000 元。
中　　華　　民　　國　　96　　年　　8 　　月　　28　　日
                                書記官　王羽潔
